【裁判字號】    98,審訴,2941
【裁判日期】    990115
【裁判案由】    違反槍砲彈藥刀械管制條例
【裁判全文】
臺灣桃園地方法院刑事判決            98年度審訴字第2941號
公  訴  人  臺灣桃園地方法院檢察署檢察官
被      告  甲○○
上列被告因槍砲彈藥刀械管制條例案件，經檢察官提起公訴（98
年度偵字第16125 號），被告於準備程序進行中，就被訴事實為
有罪之陳述，經本院告知簡式審判程序意旨，並聽取當事人之意
見後，本院合議庭裁定依簡式審判程序審理，判決如下：
    主  文
甲○○未經許可，持有子彈，處有期徒刑肆月，併科罰金新臺幣
肆萬元，有期徒刑如易科罰金，罰金如易服勞役，均以新臺幣壹
仟元折算壹日，扣案之口徑１２ＧＡＵＧＥ制式霰彈壹顆沒收。
    事  實
一、緣甲○○前於民國93年9 月間，明知可發射子彈具有殺傷力
    之改造手槍、可擊發具有殺傷力之子彈、彈藥之主要組成零
    件，係分屬槍砲彈藥刀械管制條例第4 條第1 項第1 款、第
    2 款、第2 項所列之管制物品，非經中央主管機關許可，不
    得持有。竟未經許可，基於持有可發射子彈具有殺傷力之改
    造手槍、可擊發具有殺傷力之子彈、彈藥之主要組成零件之
    犯意，於93年間9 月間，在其桃園縣中壢市中原大學附近之
    租屋處，自李興明（業於93年10月4 日死亡）處收受可發射
    子彈具有殺傷力之仿FN廠半自動手槍製造之玩具手槍，更換
    土造金屬槍管及土造金屬槍機改造而成之改造手槍1 支（含
    彈匣1 個，槍枝管制編號：0000000000號，下稱前案改造手
    槍），可擊發具有殺傷力之口徑7.97mm之土造子彈2 顆（下
    稱前案子彈）、口徑12 GAUGE制式霰彈2 顆（下稱本案霰彈
    ）、彈藥主要組成零件之雙基發射火藥1 包（含袋毛重2.65
    公克，淨重0.37公克，取0.15公克供鑑驗用罄，餘0.22公克
    ，下稱前案火藥），並自斯時起持有之。嗣於93年11月17日
    下午3 時40分許，在桃園縣中壢市○○○路58巷2 弄12號前
    為警查獲，並扣得上開前案改造手槍1 支、前案子彈2 顆、
    前案火藥1 包。甲○○因非法持有前案改造手槍、前案子彈
    及前案火藥，所涉違反修正前槍砲彈藥刀械管制條例第11條
    第4 項、修正後槍砲彈藥刀械管制條例第12條第4 項、第13
    條第4 項等罪，經本院於94年9 月7 日以94年度重訴字第6
    號判決（下稱前案）宣示有罪後，並於94年10月14日確定。
二、詎甲○○仍不知悛悔，明知可擊發具有殺傷力之子彈，係屬
    槍砲彈藥刀械管制條例第4 條第1 項第2 款所列之管制物品
    ，非經中央主管機關許可，不得持有。竟未經許可，基於持
    有可擊發具有殺傷力之子彈之犯意，自前案宣示判決之翌日
    （即94年9 月8 日）起至98年7 月14日晚間6 時20分許止，
    無故持有前開未經查獲之本案霰彈2 顆（其中1 顆，業經試
    射用罄）。嗣於98年7 月14日晚間6 時20分許，甲○○駕駛
    車牌號碼為KN-1900 號自用小客車，搭載不知情之張泉源（
    業經臺灣桃園地方法院檢察署檢察官為不起訴處分），行經
    桃園縣八德市○○路與署立桃園醫院路口時為警攔檢，並於
    車上查獲上開本案霰彈2 顆，始悉上情。
三、案經桃園縣政府警察局桃園分局報請臺灣桃園地方法院檢察
    署檢察官偵查起訴。
    理  由
一、本案被告甲○○所犯為死刑、無期徒刑或最輕本刑為3 年以
    上有期徒刑以外之罪，其於本院準備程序中就前揭被訴事實
    為有罪之陳述，經本院告知簡式審判程序之旨，並聽取當事
    人意見後，本院合議庭依刑事訴訟法第273 條之1 第1 項規
    定，裁定由受命法官獨任進行簡式審判程序，合先敘明。
二、前開犯罪事實，業據被告甲○○分別於警詢、檢察官訊問及
    本院審理中坦承不諱，並有查獲現場照片在卷可考，且扣案
    之本案霰彈2 顆，經採樣1 顆試射，結果可擊發，認具殺傷
    力，此有內政部警政署刑事警察局98年8 月3 日刑鑑字第09
    80103731號鑑驗書1 份附卷可資佐證，足徵被告自白與事實
    相符，事證明確，被告犯行堪以認定。
三、按案件曾經判決確定者，依刑事訴訟法第三百零二條第一款
    之規定，法院即應為免訴之判決；故對於已經提起公訴或自
    訴之同一案件，在同一法院重行起訴者，倘先行起訴或自訴
    部分，業經實體上之判決確定，則重行起訴部分，即應為免
    訴之判決，而無諭知不受理之可言。此項原則，不論實質上
    之一罪，或想像競合犯、牽連犯、連續犯等裁判上之一罪，
    其一部事實已經判決確定者，對於構成一罪之其他部分，均
    有其適用，乃因基於審判上不可分之關係，在審理事實之法
    院，對於全部犯罪事實，本應依法均予審判，故其判決確定
    之既判效力，自應及於全部之犯罪事實，若在最後審理事實
    法院宣示判決後，始行發生之事實，既非該法院所得審判，
    即為該案判決之既判力所不能及。是既判力對於時間效力之
    範圍，係以最後審理事實法院之宣示判決日為判斷之標準，
    得上訴於第二審之第一審刑事判決，如未據上訴，其既判力
    之時點，自應至宣判之日（最高法院84年度台非字第363 號
    判決意旨參照）。被告於93年9 月間，在其桃園縣中壢市中
    原大學附近租屋處，自李興明處同時收受前案改造手槍1 支
    、前案子彈2 顆、前案火藥1 包及本案霰彈2 顆，屬一行為
    觸犯數罪名之想像競合犯。而被告持有前案改造手槍、前案
    子彈及前案火藥之犯行，業經臺灣桃園地方法院檢察署檢察
    官以93年度偵字第18938 號起訴，經本院於94年9 月7 日以
    94年度重訴字第6 號判決，判處有期徒刑1 年6 月，併科罰
    金新臺幣9 萬元，且於94年10月14日確定在案，此有本院96
    年度重訴字第6 號刑事判決及臺灣高等法院被告前案紀錄表
    各1 份在卷為憑。裁判上一罪之一部事實既經判決確定，其
    效力固及於其他部分犯罪事實，惟被告於「前案」判決宣示
    後，仍繼續持有本案霰彈2 顆，且持有係屬繼續犯，依上開
    最高法院判決意旨，自應認此部分係於「前案」判決宣示後
    始行發生之事實，而為「前案」判決效力所不及之另一犯罪
    。故核被告自前案宣示判決之翌日即94年9 月8 日起至98年
    7 月14日晚間6 時20分許經警查獲止，持有本案霰彈2 顆之
    行為，係另犯槍砲彈藥刀械管制條例第12條第4 項之未經許
    可，持有子彈罪。爰審酌被告持有具殺傷力之本案霰彈之時
    間，犯罪情節與所生危害程度，犯後為前開自白，態度尚佳
    與其素行情形等一切情狀，量處如主文所示之刑，並就有期
    徒刑部分諭知易科罰金、就併科罰金部分諭知易服勞役之折
    算標準，以示懲儆。至扣案之未經試射擊發之本案霰彈1 顆
    ，係違禁物，應依刑法第38條第1 項第1 款之規定宣告沒收
    。另經試射之本案霰彈1 顆，既因鑑驗試射完畢而用罄，毋
    庸併宣告沒收，附此敘明。
四、不另為免訴判決部分：
    經查，如前所述，被告於93年間9 月間自李興明處收受而持
    有前案改造手槍1 支、前案子彈2 顆、前案火藥1 包之犯行
    業經本院於94年9 月7 日以94年度重訴字第6 號判決，判處
    有期徒刑1 年6 月，併科罰金新臺幣9 萬元，並於94年10月
    14日確定，該「前案」確定判決之效力，係至最後事實審宣
    示判決之日即94年9 月7 日止，又被告於收受前案改造手槍
    1 支、前案子彈2 顆及前案火藥1 包時，同時收受本案霰彈
    2 顆，屬一行為觸犯數罪名之想像競合犯，而有裁判上一罪
    之關係，是公訴意旨中關於被告自93年間某日起至94年9 月
    7 日止之持有本案霰彈之犯罪事實，依上開最高法院判決之
    意旨，應為「前案」判決效力所及，而該「前案」既已確定
    ，就此部分應依刑事訴訟法第302 條第1 款之規定為免訴之
    判決。惟公訴意旨認此部分與前開被告有罪部分具有實質上
    一罪之關係，爰不另為免訴判決之諭知，附此敘明。
據上論斷，應依刑事訴訟法第273 條之1 第1 項、第299 條第1
項前段，槍砲彈藥刀械管制條例第12條第4 項，刑法第11條前段
、第41條第1 項前段、第42條第3 項、第38條第1 項第1 款，判
決如主文。
本案經檢察官潘怡華到庭執行職務。
中    華    民    國    99    年    1     月    15    日
                        刑事庭    法  官  劉為丕
以上正本證明與原本無異。
如不服本判決，應於判決送達後10日內向本院提出上訴狀（應附
繕本），其未敘述上訴理由者，應於上訴期間屆滿後20日內補提
理由書狀於本院，上訴於臺灣高等法院。
                                  書記官  陳淑瓊
中    華    民    國    99    年    1     月    15    日
附錄本案論罪科刑法條：
槍砲彈藥刀械管制條例第12條第4 項
未經許可，持有、寄藏或意圖販賣而陳列子彈者，處五年以下有
期徒刑，併科新台幣三百萬元以下罰金。

司法院資訊處製作；財團法人民間司法改革基金會備份。
